ACORDAO-COMPLETO-2424041

ACÓRDÃO DE RELAÇÃO

ACÓRDÃO DE RELAÇÃO 9364/2020 ATA 31/2020 - SEGUNDA CÂMARA

Acórdão 9364/2020-TCU-Segunda Câmara
	Trata-se de Tomada de Contas Especial instaurada pela Secretaria Especial de Cultura, em desfavor da Associação Orquestra Sinfônica das Comunidades - Oscom (CNPJ: 08.062.618/0001-98) e do Sr. André Luiz Jesus dos Santos (CPF: XXX.626.237-XX) , em virtude da não comprovação da boa e regular aplicação dos recursos captados mediante incentivo fiscal da Lei Rouanet, em face da omissão no dever de prestar contas dos recursos destinados ao projeto "Orquestra Sinfônica nas Comunidades" (Pronac 07-10031) .
	Considerando que por intermédio do Acórdão 5344/2020-TCU-Segunda Câmara (Relator: Ministro Raimundo Carreiro) o Tribunal apreciou o mérito da presente TCE e deliberou, no item 9.4 da referida decisão: 
	"9.4. aplicar aos responsáveis Associação Orquestra Sinfônica das Comunidades - Oscom (CNPJ: 08.062.618/0001-98)  e Sr. André Luiz Jesus dos Santos (CPF: XXX.626.237-XX) , a multa prevista no art. 58, inciso II, da Lei 8.443/1992 c/c o art. 267 do Regimento Interno do TCU, no valor de R$ 12.000,00 (12 mil reais) , em razão da não cumprimento do prazo originalmente estipulado para prestação de contas do projeto incentivado, cujo prazo encerrou-se em 30/1/2013, fixando-lhe o prazo de quinze dias, a contar da notificação, para que comprove, perante o Tribunal (art. 214, III, alínea "a", do Regimento Interno do TCU) , o recolhimento da dívida aos cofres do Tesouro Nacional, atualizada monetariamente desde a data deste acórdão até a do efetivo recolhimento, se pagas após o vencimento, na forma da legislação em vigor;" (sem grifos no original) ;
	Considerando, no entanto, que não houve a audiência da Associação Orquestra Sinfônica das Comunidades - Oscom (CNPJ: 08.062.618/0001-98) para a irregularidade "não cumprimento do prazo originalmente estipulado para prestação de contas do projeto incentivado, cujo prazo encerrou-se em 30/1/2013", razão pela qual não poderia ser aplicada a multa prevista no art. 58, inciso II, da Lei 8.443/1992 c/c o art. 267 do Regimento Interno do TCU;
	Os Ministros do Tribunal de Contas da União ACORDAM, por unanimidade, com fundamento no art. 174 do Regimento Interno do TCU, em tornar insubsistente, somente em relação à Associação Orquestra Sinfônica das Comunidades - Oscom (CNPJ: 08.062.618/0001-98) , o item 9.4 do Acórdão 5344/2020-TCU-Segunda Câmara (Relator: Ministro Raimundo Carreiro) , que passa a viger com o seguinte teor:
9.4. aplicar ao responsável Sr. André Luiz Jesus dos Santos (CPF: XXX.626.237-XX) , a multa prevista no art. 58, inciso II, da Lei 8.443/1992 c/c o art. 267 do Regimento Interno do TCU, no valor de R$ 12.000,00 (12 mil reais) , em razão da não cumprimento do prazo originalmente estipulado para prestação de contas do projeto incentivado, cujo prazo encerrou-se em 30/1/2013, fixando-lhe o prazo de quinze dias, a contar da notificação, para que comprove, perante o Tribunal (art. 214, III, alínea "a", do Regimento Interno do TCU) , o recolhimento da dívida aos cofres do Tesouro Nacional, atualizada monetariamente desde a data deste acórdão até a do efetivo recolhimento, se pagas após o vencimento, na forma da legislação em vigor;"
1. Processo TC-Processo 019.364/2019-9 (TOMADA DE CONTAS ESPECIAL) 
	1.1. Responsáveis: André Luiz Jesus dos Santos (XXX.626.237-XX) ; Associação Orquestra Sinfônica das Comunidades - Oscom (CNPJ: 08.062.618/0001-98) 
	1.2. Entidade: Secretaria Especial da Cultura
	1.3. Relator: Ministro Raimundo Carreiro
	1.4. Representante do Ministério Público: Procuradora-Geral Cristina Machado da Costa e Silva
	1.5. Unidade Técnica: Secretaria de Controle Externo de Tomada de Contas Especial (SecexTCE) .
	1.6. Representação legal: não há.
	1.7. Determinações/Recomendações/Orientações: não há.

Segunda Câmara

Secretaria Especial da Cultura

André Luiz Jesus dos Santos (XXX.626.237-XX); Associação Orquestra Sinfônica das Comunidades - Oscom (CNPJ: 08.062.618/0001-98)

RAIMUNDO CARREIRO

não há.

TOMADA DE CONTAS ESPECIAL (TCE)

Secretaria de Controle Externo de Tomada de Contas Especial (SecexTCE).